最高法院民事裁定　　　　　　　　　　　　　　　九十三年度台上字第一三四四號
　　上　訴　人　乙○○
　　　　　　　　丙○○
　　　　　　　　甲○○
　　　　　　　　丁○○
　　右四人共同
　　訴訟代理人　李義忠律師
　　被 上訴 人　國泰世紀產物保險股份有限公司（即東泰產物保險股份有限公司）
　　法定代理人　李宗嶽
右當事人間請求損害賠償事件，上訴人對於中華民國九十三年二月三日台灣高等法院
第二審判決（九十二年度重上字第二九九號），提起上訴，本院裁定如下：
    主  文
上訴駁回。
第三審訴訟費用由上訴人負擔。
    理  由
查上訴人甲○○係民國七十三年六月十五日出生，現為成年之人，已無併列其法定代
理人之必要，合先說明。
按上訴第三審法院，非以原判決違背法令為理由，不得為之。又提起上訴，上訴狀內
應記載上訴理由，表明原判決所違背之法令及其具體內容、依訴訟資料合於該違背法
令之具體事實，其依民事訴訟法第四百六十九條之一規定提起上訴者，並應具體敘述
為從事法之續造、確保裁判之一致性或其他所涉及之法律見解具有原則上重要性之理
由。同法第四百六十七條、第四百七十條第二項定有明文。而依同法第四百六十八條
規定，判決不適用法規或適用不當者，為違背法令；依同法第四百六十九條規定，判
決有該條所列各款情形之一者，為當然違背法令。是當事人提起上訴，如以同法第四
百六十九條所列各款情形為理由時，其上訴狀或理由書應表明該判決有合於各該條款
規定情形之具體內容，及係依何訴訟資料合於該違背法令之具體事實。如依同法第四
百六十八條規定，以原判決有不適用法規或適用法規不當為理由時，依同法第四百六
十九條之一規定，須經第三審法院之許可，而該許可，以從事法之續造、確保裁判之
一致性或其他所涉及之法律見解具有原則上重要性者為限，故其上訴狀或理由書應表
明該判決所違背之法令條項，或有關判例、解釋字號，或成文法以外之習慣或法理等
及其具體內容，暨係依何訴訟資料合於該違背法令之具體事實，並具體敘述為從事法
之續造、確保裁判之一致性或其他所涉及之法律見解具有原則上重要性之理由。上訴
狀或理由書如未依上述方法表明，或其所表明者與上開法條規定不合時，即難認為已
合法表明上訴理由，其上訴自非合法。本件上訴人對於原判決提起上訴，雖以該判決
有不適用法規或適用不當、違反經驗、論理法則及不備理由等違背法令為由，惟核其
上訴理由狀所載內容，仍屬就原審取捨證據、認定事實之職權行使及其他與判決結果
不生影響之理由，指摘原判決不當，並就原審本於上開職權之行使所論斷：本件上訴
人固主張第一審共同被告林欽永曾向被上訴人投保公共意外責任保險，惟上訴人未能
提出林欽永有投保公共意外責任險之保單，經向被上訴人函查詢結果，林欽永僅向該
公司投保商業火災保險並無投保公共意外責任保險或附加第三人意外責任險，上訴人
徒以林欽永曾表示「所有要保的全都有保啊」一語，以及被上訴人經理曾告知丁○○
謂林欽永有投保火災險等情，即推論林欽永與被上訴人間有公共意外責任保險關係存
在，自無可取。另依上訴人所提其與林欽永間之對話錄音譯文，仍止於火災保險部分
，上訴人並未舉證以實其說。上訴人代位林欽永並依公共意外責任保險之法律關係，
請求被上訴人給付該保險賠償金本息，並由其代位領取即非正當。又上訴人指稱被上
訴人與林欽永間「故意聯合隱瞞」犯罪事實，「故意誤導」台北市消防局調查，亦未
能舉證證明，亦非足採，據以請求被上訴人賠償非財產上損害本息，為無理由，均不
應准許等情，指摘其為不當，並泛言謂為違法，而非表明該判決所違背之法令及其具
體內容，暨依訴訟資料合於該違背法令之具體事實，並具體敘述為從事法之續造、確
保裁判之一致性或其他所涉及之法律見解具有原則上重要性之理由，難認其已合法表
明上訴理由。依首揭說明，應認其上訴為不合法。
據上論結，本件上訴為不合法。依民事訴訟法第四百八十一條、第四百四十四條第一
項、第九十五條、第七十八條，裁定如主文。
中　　　華　　　民　　　國　　九十三　　年　　　七　　　月　　　八　　　日
                              最高法院民事第四庭
                                  審判長法官  朱　錦　娟
                                        法官  顏　南　全
                                        法官  許　澍　林
                                        法官  葉　勝　利
                                        法官  劉　福　來
      右正本證明與原本無異
                                              書  記  官
中　　　華　　　民　　　國　　九十三　　年　　　七　　　月　　 二十 　　日
                                                                        Ａ
